臺灣彰化地方法院刑事判決　　　　　　　　　　　　　九十三年度易字第七一九號
　　公　訴　人　臺灣彰化地方法院檢察署檢察官
　　被　　　告　丙○○
右列被告因竊盜案件，經檢察官聲請簡易判決處刑（九十三年度偵字第二三八三號）
及移
：
    主      文
丙○○連續攜帶兇器竊盜，累犯，處有期徒刑拾月。
扣案之剪刀壹把沒收。
    事      實
一、丙○○前因違反毒品危害防制條例案件，經本院以九十年度訴字第二六七號判決
    判處有期徒刑九月確定，於民國九十二年二月二十八日在監縮刑期滿執行完畢。
    詎仍不知悔改，因個人經濟狀況欠佳，乃尋思竊取他人財物供己使用或變賣求現
    ，竟基於意圖為自己不法所有之概括犯意，先於九十三年三月十三日上午八時許
    （聲請簡易判決處刑書誤為十一時許），見乙○○所有之車牌號碼為ＯＮ—一０
    三九號自用小貨車，停放在彰化縣永靖鄉○○村○○路二一一巷口，車上插有鑰
    匙未及取下，遂認有機可乘，丙○○即趁隙徒手進入車內並啟動引擎予以竊取（
    該車價值據乙○○稱約為新臺幣《下同》九萬元），得手後並隨即駛離現場，作
    為代步使用之交通工具。復承續前揭概括犯意，再於同年五月四日下午五時四十
    分許，攜帶其所有客觀上足供作為兇器使用之剪刀一把，前往雲林縣林內鄉烏塗
    村合興一之三號「晟昱砂石場」內，以剪刀剪取2.5mm×3c及14mm×3c等二種規
    格之電纜線，長度各約五十公尺（價值據該砂石場管理人甲○○稱約為三萬元）
    ，竊得後本欲載往他處變賣，惟於離去之際適為甲○○透過監視錄影畫面發現有
    異，隨即報警前來予以查獲，並當場扣得其所有供前揭竊盜電纜線使用之剪刀一
    把。另於九十三年三月十八日上午九時四十分許，丙○○駕駛前揭乙○○所有之
    贓車搭載蕭志宏（另由檢察官為不起訴處分確定），行經彰化縣永靖鄉○○村○○路與浮圳大排水溝路口時，為警當場查獲。
二、案經彰化縣警察局員林分局報請臺灣彰化地方法院檢察署檢察官偵查後，聲請簡
    易判決處刑，及雲林縣警察局斗六分局報請臺灣雲林地方法院檢察署檢察官呈請
    臺灣高等法院檢察署檢察長核轉臺灣彰化地方法院檢察署檢察官移送併辦，由本
    院改依簡式審判程序審理。
    理      由
一、本件被告丙○○於準備程序中，先就右揭犯罪事實為有罪之陳述，且所犯係死刑
    、無期徒刑、最輕本刑為三年以上有期徒刑以外之罪，經本院合議庭依刑事訴訟
    法第二百七十三條之一第一項之規定，裁定由法官一人獨任進行簡式審判程序，
    先此敘明。
二、右揭事實，業據被告丙○○於警詢及偵審中坦承不諱，核與被害人乙○○、甲○○於警詢及本院準備程序中陳述財物遭竊情節相符，並經證人蕭志宏於警詢中證
    稱被告曾於贓車內告知行竊經過無訛，復有照片十三張、贓物認領保管單二紙附
    卷可稽，及剪刀一把扣案為憑，足徵被告前揭自白應屬實情。而扣案之剪刀一把
    係金屬材質製成，末端尖銳，持以揮擊他人之身體重要部位，顯足以造成傷害結
    果甚至危及生命安全，客觀上自可供作兇器使用，殆無疑義。本案事證已臻明確
    ，被告犯行至堪認定。
三、按刑法第三百二十一條第一項第三款之攜帶兇器竊盜罪，係以行為人攜帶兇器竊
    盜為其加重條件，此所謂兇器，其種類並無限制，凡客觀上足對人之生命、身體
    、安全構成威脅，具有危險性之兇器均屬之，且祇須行竊時攜帶此種具有危險性
    之兇器為已足，並不以攜帶之初有行兇之意圖為必要（最高法院七十九年台上字
    第五二五三號判例要旨參照）。核被告丙○○徒手竊取被害人乙○○所有之自小
    貨車，又攜帶剪刀竊取被害人甲○○管理持有中之電纜線，所為各係犯刑法第三
    百二十條第一項之普通竊盜罪，及同法第三百二十一條第一項第三款之攜帶兇器
    加重竊盜罪。被告先後所為二次竊盜犯行，時間相近，方法雷同，且觸犯基本構
    成要件相同之罪名，顯係基於概括犯意反覆為之，應依連續犯之規定論以攜帶兇
    器加重竊盜一罪，並依法加重其刑。查被告前因違反毒品危害防制條例案件，經
    本院以九十年度訴字第二六七號判決判處有期徒刑九月確定，於九十二年二月二
    十八日在監縮刑期滿執行完畢，有臺灣高等法院被告全國前案紀錄表及刑案資料
    查註紀錄表在卷可按，其受有期徒刑之執行完畢，五年內再犯本件法定本刑有期
    徒刑以上之罪，為累犯，應依法遞加其刑。至於被告前揭行竊電纜線犯行而經檢
    察官移送併辦部分，固未及由檢察官詳載於起訴書內，然此因與公訴意旨所列行
    竊自小貨車之竊盜犯行有連續犯之裁判上一罪關係，已如前述，應為起訴效力所
    及，基於審判不可分原則，本院自應併予審理，附此敘明。爰審酌被告年少力強
    ，不知憑恃己力掙取金錢以供經濟所需，竟率爾侵犯他人財產法益，價值觀念非
    無偏差；且被告於前次竊取自小貨車犯行為警查獲後，仍未見收斂，更轉而竊取
    他人所有之電纜線冀圖變賣求現，益見其品行不端，而有接受監禁教化之必要；
    又被告於本案審理期間經合法傳喚、拘提均未到庭，直至本院發布通緝始為警緝
    獲到案，被告犯後態度亦有可議；並參以其犯罪手段、目的、竊取財物之價值多
    寡、犯罪後尚能坦承全部犯行、具有國中畢業學歷之智識程度等一切情狀，量處
    如主文所示之刑，以示懲儆。扣案之剪刀一把，係被告所有供竊取電纜線所用之
    物，業據其供承在卷，應依刑法第三十八條第一項第二款之規定，宣告沒收。
據上論斷，應依刑事訴訟法第四百五十二條、第二百七十三條之一第一項、第二百九
十九條第一項前段，刑法第五十六條、第三百二十一條第一項第三款、第四十七條、
第三十八條第一項第二款，判決如主文。
本案經檢察官郭緯中到庭執行職務。
中    華    民    國    九十三    年      十一      月        一        日
                              臺灣彰化地方法院刑事第三庭
         法      官  高  文  崇
右正本證明與原本無異。
如不服本判決，應於判決送達後十日內向本院提出上訴狀( 須附繕本 )。
告訴人或被害人對於判決如有不服具備理由請求檢察官上訴者，其上訴期間之計算係
以檢察官收受判決正本之日期為準。
                                  法院書記官  謝  志  鑫
中    華    民    國    九十三    年      十一      月        八        日
刑法第三百二十一條第一項第三款：
犯竊盜罪而有左列情形之一者，處六月以上五年以下有期徒刑：
三、攜帶兇器而犯之者。
